臺灣桃園地方法院刑事判決
111年度審原易字第103號
公  訴  人  臺灣桃園地方檢察署檢察官
被      告  徐敬能



指定辯護人  本院公設辯護人彭詩雯
上列被告因竊盜案件，經檢察官提起公訴（111年度偵緝字第655
號），本院判決如下：
    主  文
徐敬能竊盜，處有期徒刑肆月，如易科罰金以新台幣壹仟元折算
壹日。
    事  實
一、徐敬能於民國110年7月30日凌晨3時14分許，在桃園市○○區○
    ○路00○0號之統一便利商店泉僑門市前，見邱明聖所駕駛之
    車牌號碼0000-00號普通自用小客車停放在上址車門未上鎖
    且無人看管，竟意圖為自己不法之所有，基於竊盜之犯意，
    逕自打開該車左後車門並進入該車內，徒手竊取邱明聖所有
    之中國信託商業銀行股份有限公司之提款卡1張（下稱「中
    國信託提款卡」），並於得手後旋即逃離現場。嗣經邱明聖
    報警處理，並經警調閱現場監視錄影畫面，始查悉上情。
二、案經邱明聖訴由桃園市政府警察局龍潭分局移送臺灣桃園地
    方法院檢察署檢察官偵查起訴。
    理  由
壹、證據能力：
一、按被告以外之人於審判外之言詞或書面陳述，除法律有規定
    者外，不得作為證據。又被告以外之人於審判外之陳述，雖
    不符前4條之規定，而經當事人於審判程序同意作為證據，
    法院審酌該言詞陳述或書面陳述作成時之情況，認為適當者
    ，亦得為證據。當事人、代理人或辯護人於法院調查證據時
    ，知有第159條第1項不得為證據之情形，而未於言詞辯論終
    結前聲明異議者，視為有前項同意，刑事訴訟法159條第1 
    項、第159條之5分別定有明文。查證人即告訴人邱明聖於警
    詢時之陳述，固係審判外之陳述而屬傳聞證據，惟被告就上
    開審判外之陳述，於本院審理中，知有該項證據，未曾於言
    詞辯論終結前聲明異議，而本院審酌該等證人陳述作成時之
    情況，並無違法取證及證明力過低之瑕疵，亦認以之作為證
    據為適當，依前揭規定說明，自有證據能力。
二、次按被告以外之人於偵查中向檢察官所為之陳述，除顯有不
    可信之情況者外，得為證據，刑事訴訟法第159條之1第2項
    定有明文。查證人即告訴人邱明聖以證人身分於供前具結所
    為之陳述，均係檢察官依法訊問，復無其他事證足資認定其
    等於檢察官訊問時有受違法取供情事，並無何特別不可信之
    情況，且被告於本院審理程序中亦不爭執其等證據能力，依
    上開規定有證據能力，而得作為本案之證據。　　
三、卷內監視器錄影畫面翻拍照片，屬以機械之方式所存之影像
    再予忠實列印，並非依憑人之記憶再加以轉述而得，並非供
    述證據，並無傳聞證據排除法則之適用（最高法院98年度台
    上字第6574號判決意旨參照），該等照片均有證據能力。另
    本件認定事實所引用之卷內其餘卷證資料，並無證據證明係
    公務員違背法定程序所取得，被告於審判程序中復未於言詞
    辯論終結前表示異議，且卷內之文書證據，亦無刑事訴訟法
    第159條之4之顯有不可信之情況與不得作為證據之情形，則
    依刑事訴訟法第159條之5之規定，本件認定事實所引用之所
    有文書證據，均有證據能力，合先敘明。
貳、實體部分：
一、訊據被告徐敬能於本院審理最後階段對於上開事實坦承不諱
    ，核與證人即告訴人邱明聖於警詢及檢察官訊問時之證詞相
    符，復有拾得物收據、監視器錄影畫面翻拍照片、監視器光
    碟勘驗內容之筆錄等附卷足參，是本件事證明確，被告上揭
    犯行，已堪認定。被告雖於警、偵訊及本院審理前階段均矢
    口否認犯行，於本院及偵訊時辯稱：伊雖有進入告訴人車輛
    內，然係在車內找衛生紙並無竊取財物云云，又於警詢辯稱
    ：伊發現告訴人車輛的地下有一張提款卡，伊就撿起來送至
    大溪分局三元派出所，有拾得物報案單為憑云云。惟查：經
    本院於審理時當庭勘驗警方蒐證光碟片第二個影音檔，勘驗
    結果以「被告先自上方車輛走到下方車輛左前車窗觀察該
    車車內。被告於3 分25秒走到下方車輛左後方，並無彎身
    撿拾左後門地上物品之動作，直接開啟左後車門，除左腳仍
    在地面上之外，其餘身體及右腳均進入車內，直到5 分46秒
    才從車內出來。被告從下方車內出來後，彎腰躲在下方車
    輛後方，至6 分6秒才直起身軀，並且走到上方車輛左邊。
    四、被告於6分30秒將上方車輛駛離。」有本院審理筆錄可
    憑。由此可知，被告不僅在告訴人車內之時間甚久，其從該
    車出來後，復先彎腰躲在該車後方，嗣逕走回其之車輛旁邊
    ，並無撿拾告訴人車輛左側地上之物品之動作，是被告竊盜
    行為甚明，被告上開各項辯詞無非強辯之詞，無從採信，至
    被告至三元派出所報案，無非事後因憚於便利商店外側之監
    視器已使己之犯行現形，乃先至該派出所陳報拾得遺失物，
    企圖卸責之動作（本院審理是類案件，在有監視器之地點竊
    盜後，旋至派出所陳報拾得遺失物者，所在多有）。綜上，
    本件應依法論科。
二、核被告所為，係犯刑法第320條第1項之竊盜罪。查被告前於
    102年間因販賣毒品案件，經臺灣台中地方法院以102年度訴
    字第2431號判決無罪，上訴後，經臺灣高等法院台中分院以
    103年度上訴字第880號判決判處有期徒刑5年2月（共2罪）
    ，應執行有期徒刑5年6月，上訴後，經最高法院以103年度
    台上字第3656號判決上訴駁回確定，入監執行後，於108年5
    月9日縮短刑假釋出監併付保護管束，迄至110年1月1日保護
    管束期滿，假釋未經撤銷，視為執行完畢，此有被告臺灣高
    等法院被告前案紀錄表在卷可參。惟被告前揭假釋期間內尚
    故意犯他罪，而遭判處有期徒刑，是其上揭假釋有遭撤銷之
    可能，而其假釋若一經撤銷，依刑法第79條第1項但書規定
    ，即不能逕認前開應執行之刑業已執行完畢，是被告於本案
    之犯行，不能認定為累犯，併此敘明。爰審酌被告之犯罪手
    段、犯罪所得財物價值、被告於本案前後犯有多項包括竊盜
    罪在內之財產犯罪（有臺灣高等法院被告前案紀錄表可稽）
    之素行不佳、被告於本院審理最後階段前皆飾詞強辯之犯後
    態度（檢察官亦曾當庭勘驗監視器予被告檢視，有111年2月
    18日偵訊筆錄可稽）等一切情狀，量處如主文所示之刑，並
    諭知易科罰金之折算標準。末查被告就本案竊得之「中國信
    託提款卡」，並非側重卡本身之價值，且亦得加以掛失，是
    本院認尚欠缺刑法上之重要性，依刑法第38條之2第2項規定
    ，不予宣告沒收及追徵價額。
據上論斷，應依刑事訴訟法第299條第1項前段，刑法第320條第1
項、第41條第1項前段，刑法施行法第1條之1第1項，判決如主文
。
本案由檢察官劉哲鯤提起公訴，經檢察官張建偉到庭執行職務。
中　　華　　民　　國　　111 　年　　11　　月　　29　　日
　　　　　　　　　刑事審查庭  法  官  曾雨明
以上正本證明與原本無異。
如不服本判決應於收受判決後20日內向本院提出上訴書狀，並應
敘述具體理由。其未敘述上訴理由者，應於上訴期間屆滿後20日
內向本院補提理由書(均須按他造當事人之人數附繕本)「切勿逕
送上級法院」。
                              書記官  沈詩婷
中　　華　　民　　國　　111 　年　　11　　月　　30　　日
附錄本案論罪科刑法條：
中華民國刑法第320條
意圖為自己或第三人不法之所有，而竊取他人之動產者，為竊盜
罪，處5年以下有期徒刑、拘役或50萬元以下罰金。
意圖為自己或第三人不法之利益，而竊佔他人之不動產者，依前
項之規定處斷。
前二項之未遂犯罰之。